MARCOS PAULO

https://github.com/Marcospaulo2

marcos.dev1996@gmail.com

https://www.linkedin.com/in/marcos-paulo-83539b21b

(81) 983020174

SOBRE

Futuro profissional de 27 anos apaixonado por tecnologia e com muita vontade de aprender, a mais de 3 anos, atuando como desenvolvedor web, trabalho atualmente com desenvolvimento de sites web, focadas no entretenimento e publicação de eventos em cidades de todo o brasil (Landing Page).

FORMAÇÃO

2021- 2023 UNIVERSIDADE ESTÁCIO DE SÁ

Analise e Desenvolvimento de sistemas.

EXPERIÊNCIAS

2022 - 2023 | EVENYX - AUTONOMO

Desenvolvedor Laravel

Responsável por realizar manutenções Projeto HelpDesk, Durante este período minha função era manter e realizar upgrades no sistema que funciona como central de ajuda para uma empresa final, minha principal função foi recriar layouts e reestruturar a pagina, tornando mais responsiva.

2022 - 2023 I INGRESSOS PRIME - AUTONOMO

Desenvolvedor de web

Responsável pela criação de vários sites responsivos com intuído de propagar atração ao pulico como eventos e shows, além de manter a manutenção dos mesmos mediante a abastecimentos de imagens e trocas de layout .

SOFT SKILLS:

- Comunicação
- Gestão do tempo
- Solução de problemas
- Flexibilidade
- adaptabilidade
- Lidar com pressão
- Trabalho em equipe
- Atitude positiva
- Suportar críticas

HARD SKILLS:

- HTML, CSS 3. Java Script
- Type Script
- Laravel
- Ionic/Angular
- Bootstrap
- Vue.js
- PHP
- Tailwind, Css, Scss
- Lógica de Programação
- Dynamics 365 Intermediário
- power platform Intermediário